# 现金流量表当中“待售物業之減少”应如何深刻理解它的含义

提问人：wufaxian 时间：2018-05-28 19:46:31
间接法现金流量表当中“待售物業之減少”导致经营现金增加 2 亿。 那么这两亿是怎么计算出来的呢？ 1 、待售物业预售产生的现金（银行受限现金）可以计入这两亿当中么？（我认为应该算） 2 、资产负债表上待售物业的变动至少包括销售减少和在建工程转增。
现金流量表上的“待售物業之減少”增加的现金。是以上两项算数求和的结果，还是仅仅计算“销售减少”导致的现金增加” 预售并不会导致资产负债表上“在售物业”账面价值减少吧，毕竟还没确认收入。———-因此现金流量表中的“待售物業之減少”也不会与资产负债表当中“待售物业”账面值的变化产生任何线性的勾稽关系吧？
3 、如果待售物业转让给a公司，作为偿还a公司的债务。并未取得现金流入。这种情况又会对“待售物業之減少”这个现金流量表产生什么影响？

回答人：chenyiwei
这里的“待售物业”应该是指存货中的开发产品，间接法中的“存货减少”一般是存货的期初、期末之间的净差额，剔除合并范围变动影响、抵债、非货币换转出、捐出等特殊因素影响。并不是特别针对某一笔现金或现金等价物变动。 会计上确认销售之前预收的房款，虽然对用途有一定限制，但企业可在相关法律法规规定的范围内自主支配使用，故仍属于现金及现金等价物。由此对间接法的影响体现在“经营性应付项目的增加”中。

提问人：wufaxian 时间：2018-05-29 17:46:22
谢谢陈老师的解答。 关于你的回答学生还有两处不太理解
1 、’这里的“待售物业”应该是指存货中的开发产品，间接法中的“存货减少”一般是存货的期初、期末之间的净差额，剔除合并范围变动影响、抵债、非货币换转出、捐出等特殊因素影响。并不是特别针对某一笔现金或现金等价物变动。
---------------------从资产负债表角度来看“存货减少”的确是存货的期初、期末之间的净差额 ......。但是在现金流量表当中。这个科目对应的数字是实实在在影响到了“經營業務現金流出淨額”(请看截图)。那么他就应该属于现金或现金等价物变动的因素了吧。
2 、会计上确认销售之前预收的房款，虽然对用途有一定限制，但企业可在相关法律法规规定的范围内自主支配使用，故仍属于现金及现金等价物。由此对间接法的影响体现在“经营性应付项目的增加”中。 ------------按照上文。预售产生的“经营现金流入”不能算入“待售物業之減少”产生的现金增加额（因为权责法下，没交房，则待售物业并未减少。）。而只能算作“经营性应付项目的增加”。这一点我是认同的。 反过来是否可以得出以下结论：假设现金流量表当中“待售物業之減少”产生的现金增加额是 2亿。则代表本年有价值 2 亿现金的待售物业已经交楼。这 2 亿在本年利润表当中也确认为“收入”。现金流量表上“待售物業之減少”的数字是否是实际经营活动的直接反应？（本段红色字体） 在房地产行业。从预售-正式销售达成。现金的变化路径是否是：預收款項之增加 ------交楼以后---->待售物業之減少。

回答人：chenyiwei
基本赞同你的理解。

提问人：wufaxian 时间：2018-05-30 01:06:21
谢谢陈老师的点评。 可是该公司当年收入只有 6000 多万。“待售物业”减少增加 2 亿多现金的情况下，无论用汇率变化或预售房款都无法解释以上两个数字如此巨大的差距。那么你觉得这是什么原因造成的？答案能从四张表的勾稽关系中推导出来么？还是必须在表外寻找答案？

回答人：chenyiwei
从附注披露的对应项目增减变动、其他重大事项等方面考虑一下看看，首先建议确定该减少金额与存货项目的余额差是否接近，如果差异较大，能否从对应的其他重大事项披露中找到原因。